【裁判字號】    89,易,21
【裁判日期】    890314
【裁判案由】    贓物
【裁判全文】
台灣苗栗地方法院刑事判決                            八十九年度易字第二一號
    公  訴  人  臺灣苗栗地方法院檢察署檢察官
    被      告  乙○○
右列被告因贓物案件，經檢察官提起公訴（八十八年度偵字第四二０一號），本院判
決如左：
    主  文
乙○○收受贓物，處有期徒刑肆月，如易科罰金以參佰元折算壹日。
    事  實
一、乙○○前於民國八十四年間，因犯竊盜罪及違反麻醉藥品管理條例案件，為台灣
    高等法院先後判處有期徒刑二年及有期徒刑九月，嗣經該院定執行刑為應執行有
    期徒刑二年四月確定，於八十五年八月二十七日縮短刑期假釋出獄；詎其在假釋
    中，又在八十六年六月間，犯竊盜罪，為台灣新竹地方法院判處有期徒刑六月，
    經上訴駁回確定；同年十二月間，復因竊盜罪，為同院判處有期徒刑十月，經上
    訴駁回確定，其前開假釋則經撤銷，以上（二條竊盜罪及殘刑一年二日）經接續
    執行，於八十八年五月間假釋出獄，不知警惕。明知林金城（業據檢察官簽分案
    偵辦中）所交付之儀錶板及椅墊係林金城侵占遺失物所得之贓物（林金城於八十
    八年八月十六日【林金城誤為十五日】上午某時，在苗栗縣苗栗市○○街某工地
    所拾獲；該機車儀錶板及椅墊係甲○○所有，於同年八月十六日上午八時許，在
    苗栗縣苗栗市○○里○○路四三五號六弄十二號其失竊之車號ＩＩＭ─九八二號
    重型機車上之配件）。竟基於收受贓物之犯意，由林金城將該儀錶板及椅墊安裝
    在乙○○所有之ＩＫＧ─七一七號機車上，並於同日中午，在苗栗市○○街下巷
    六號乙○○之住處交予乙○○收受。迨同年八月十七日下午二時許，警方在乙○
    ○之上開僑育街住處發現車號ＩＫＧ─七一七號機車上之椅墊上有明顯之油漆斑
    點，經訊問後而悉上情。
二、案經苗栗縣警察局苗栗分局報請臺灣苗栗地方法院檢察署檢察官偵查起訴。
    理  由
一、訊據被告乙○○坦承林金城確有於上開時地將ＩＫＧ─七一七號機車騎至其住處
    等情不諱，核與林金城指述之情節相符。惟被告矢口否認有何收受贓物之犯行，
    辯稱：不知機車之儀錶板及椅墊係來源不明之贓物云云。經查：前開機車儀錶板
    及椅墊係甲○○所有，於同年八月十六日上午八時許，在苗栗縣苗栗市○○里○
    ○路四三五號六弄十二號其失竊之車號ＩＩＭ─九八二號重型機車上之配件，業
    據甲○○在警訊時供承在卷，並有贓物領保管收據及車籍作業系統─查詢認可資
    料等在卷可憑。且該儀錶板及椅墊係林金城在苗栗縣苗栗市○○街某工地所拾獲
    ，亦據林金城在檢察官偵訊時供承在卷，足見該儀錶板及椅墊確係贓物。而被告
    在檢察官偵訊時自承林金城將機車騎回時有告知該儀錶板及椅墊係撿來的（見偵
    卷第三十八頁），核與林金城在檢察官偵訊時所供於交付時有告知上開儀錶板及
    椅墊係撿來的（見偵卷第三十八頁）之情節相符。可見被告在偵訊時之自白應與
    事實相符，被告於收受時對該儀錶板及椅墊係贓物有所認識，所辯不知係來源不
    明之贓物云云，應係事後卸責之詞，委不足採。本件事證明確，被告犯行應堪認
    定。
二、核被告收受贓物所為，係犯刑法第三百四十九條第一項之收受贓物罪。查被告前
    於八十四年間，因犯竊盜罪及違反麻醉藥品管理條例案件，為台灣高等法院先後
    判處有期徒刑二年及有期徒刑九月，嗣經該院定執行刑為應執行有期徒刑二年四
    月確定，於八十五年八月二十七日縮短刑期假釋出獄；詎其在假釋中，又在八十
    六年六月間，犯竊盜罪，為台灣新竹地方法院判處有期徒刑六月，經上訴駁回確
    定；同年十二月間，復因竊盜罪，為同院判處有期徒刑十月，經上訴駁回確定，
    其前開假釋則經撤銷，以上（二條竊盜罪及殘刑一年二日）經接續執行，於八十
    八年五月間假釋出獄，有台灣苗栗地方法院檢察署刑案資料查註紀錄表及台灣高
    等法院被告全國前案紀錄表各一份在卷可憑，其上開徒刑既未尚未執行完畢，自
    無累犯問題，公訴人認構成累犯，請依刑法第四十七條之規定加重其刑，應係誤
    會。爰審酌被告之上開素行、本件犯罪之手段、所生危害及犯後否認犯行之態度
    等一切情狀，量處如主文所示之刑，並諭知易科罰金之折算標準。
據上論斷，應依刑事訴訟法第二百九十九條第一項前段、刑法第三百四十九條第一項
、第四十一條、罰金罰鍰提高標準條例第一條前段、第二條，判決如主文。
本案經檢察官陳義忠到庭執行職務。
中      華      民      國      八十九      年      三    月     十四   日
                                      臺灣苗栗地方法院刑事庭
                                          法  官  劉  興  浪
右正本證明與原本無異。
如不服本判決，應於判決送達後十日內向本院提出上訴狀（應附繕本），上訴於臺灣
高等法院台中分院。
                                          書記官  劉  秋  雯
中      華      民      國      八十九      年      三    月    十四    日
參考法條
刑法第三百四十九條第一項：
收受贓物者，處三年以下有期徒刑、拘役或五百元以下罰金。


司法院資訊處製作；財團法人民間司法改革基金會備份。
